【裁判字號】    97,台簡抗,13
【裁判日期】    970619
【裁判案由】    拆屋還地
【裁判全文】
最高法院民事裁定              九十七年度台簡抗字第一三號
抗  告  人  甲○○
            乙○○
上列抗告人因與相對人丙○○等間請求拆屋還地事件，對於中華
民國九十七年四月二十二日台灣桃園地方法院裁定（九十四年度
簡上字第二七一號），提起抗告，本院裁定如下：
    主  文
抗告駁回。
抗告訴訟費用由抗告人負擔。
    理  由
本件原法院以：按對於簡易訴訟程序之第二審裁判，其上訴利益
逾民事訴訟法第四百六十六條所定之額數者，當事人僅得以其適
用法規顯有錯誤為理由，逕向最高法院提起上訴或抗告；又對於
財產權訴訟之第二審判決，如因上訴所得受之利益不逾新台幣（
下同）一百萬元者，不得上訴；司法院得因情勢需要，以命令減
至五十萬元，或增至一百五十萬元，民事訴訟法第四百三十六條
之二第一項、第四百六十六條第一項、第三項分別定有明文。而
前揭是項數額，業經司法院於民國九十一年一月二十九日以九一
院台廳民一字第０三０七五號函將上訴第三審之利益額數提高為
一百五十萬元，並於同年二月八日起實施。本件相對人主張：緣
坐落桃園縣中壢市○○段公坡小段一二八地號土地（下稱系爭土
地）為伊二人共有，應有部分各為二分之一，詎抗告人甲○○未
經伊同意，竟無權占有系爭土地並於地上興建磚造建物及承受使
用由前手興建之圍牆（如第一判決附圖紫色、綠色部分，面積合
計一二平方公尺，下合稱系爭地上物），並將前開建物交付抗告
人乙○○及家人使用，爰依法訴請抗告人拆屋還地等語。經第一
審判決判命抗告人應自系爭地上物遷出，抗告人甲○○並應將該
地上物拆除，將系爭土地返還相對人，併給付相對人一萬一千七
百四十一元及自九十年十一月二十六日起至返還系爭土地之日止
，按日給付相對人八元之損害金。嗣抗告人不服提起上訴，經該
院判決駁回抗告人之上訴在案。經核本件相對人主張遭上訴人無
權占用而請求返還之土地，為依第一審判決後附桃園縣中壢地政
事務所九十二年二月一日複丈成果圖所示紫色及綠色部分，面積
合計一二平方公尺，而依系爭土地登記簿謄本所載之公告現值為
每平方公尺一萬九千六百元，則抗告人提起上訴所得受之客觀利
益僅為二十三萬五千二百元，顯未逾一百五十萬元，乃為不得上
訴最高法院之事件。至抗告人另主張本件上訴利益應加計地上建
物之價值等語，惟按，請求拆屋還地之訴，其訴訟標的為該土地
之返還請求權，其標的物為土地，至返還土地應將地上建物拆除
，乃返還土地之結果，非屬訴訟標的之利益，故核定此項訴訟標
的之價額，應以該土地之價額為準，拆除建物部分不計算在內，
是抗告人前開主張，容有誤會。從而，抗告人對於不得上訴最高
法院之判決，仍提起上訴，於法自有未合，應予駁回云云，爰駁
回抗告人之第三審上訴，於法核無違誤。抗告論旨，指摘原裁定
不當，求予廢棄，非有理由。
據上論結，本件抗告為無理由。依民事訴訟法第四百三十六條之
二第二項、第四百九十五條之一第一項、第四百四十九條第一項
、第九十五條、第七十八條，裁定如主文。
中    華    民    國  九十七  年    六    月   十九   日
                      最高法院民事第五庭
                          審判長法官  劉  延  村
                                法官  許  澍  林
                                法官  黃  秀  得
                                法官  李  寶  堂
                                法官  童  有  德
      本件正本證明與原本無異
                                      書  記  官
中    華    民    國  九十七  年    七    月    四    日
                                                      Ｅ


司法院資訊處製作；財團法人民間司法改革基金會備份。
